

Adama Abdoul BA

Etudiant

Objectif

Étudiant motivé en analyse de données, je bénéficie d'une expérience pratique dans la réalisation d'activités de caisse de commis de cuisine de suivi de commande acquise au cours de divers stages et formations. Doté d'une grande capacité d'adaptation, je sais me montrer proactif et digne de confiance dans la réalisation de mes missions

Expérience

09/2023 - 09/2024

Chargé de Gestion Spécialisé en Data Science (Alternance)

Orange, Toulon

- automatisation des processus, création de tables.
- Analyses croisées de données de masse : tableaux croisés dynamique.
- Travaux d'exploitation des données, production de rapports BI avec l'outil Power BI.

07/2022 - 09/2022

Equipier polyvalent

Mcdonalds, Marseille

- Accueil de clients, Prise de commandes, Cuisine, Récupération de plats cuisinés afin de les remettre aux clients, Caisse, Veille alimentaire.
- Suivi des stocks, signalement des besoins en réapprovisionnement, réalisation d'inventaires.
- Respect strict des règles d'hygiène et sécurité alimentaire en vigueur.
- Nettoyage et entretien des équipements de cuisine, des ustensiles et des espaces de travail.

01/2019 - 06/2019

Caissier

Tim Timol Fouta, Matam

- · Accueil chaleureux et professionnel des clients, répondant à leurs besoins avec courtoisie.
- Comptage du fonds de caisse, rangement de la monnaie et des espèces pour la mise au coffre.
- Veille à la conformité des transactions, comptage précis de la caisse en fin de journée.
- Gestion efficace et rapide des transactions en espèces et par carte bancaire.

Études

09/2022 - 09/2024

Master en Statistique

Aix-Marseille Université, Marseille

- Statistiques avancées, Intelligence Artificielle
- Analyse de données, Gestion de projets, Visualisation des données

09/2019

Licence en Mathématiques Appliquées

- 06/2022

Téléphone

adamaabdoul1.ba@gmail.com

E-mail

0625541673

Adresse

03 rue mission de france



Compétences

Coordonnées

Excel (VBA)

Analyse des besoins de l'entreprise

Écoute active des clients

Créativité

Organisation du travail



Langues

Français - C2

Anglais - B1



Centres d'intérêt

- Passion pour le foot ball
- Voyages
- Activités associatives
- Cuisine

Aix-Marseille Université, Marseille